臺灣雲林地方法院刑事裁定
111年度聲字第856號
聲  請  人  
即受 刑 人  鍾金龍



上列聲明異議人即受刑人因違反毒品危害防制條例案件，不服臺
灣雲林地方檢察署檢察官執行之指揮（105年度執更強字第569號
），聲明異議，本院裁定如下：
    主  文
聲明異議駁回。
    理  由
一、聲明異議意旨略以：聲明異議人主張係針對臺灣雲林地方檢
    察署105年執更字第569號執行指揮書內之第一罪（不能安全
    駕駛，有期徒刑3月）此案業已在各罪數罪併罰前繳清易科
    罰金而執畢，則不能再與他罪數罪併罰，故請法院針對105
    年執更字第569號執行指揮書內之各罪重新裁定云云。
二、按受刑人或其法定代理人或配偶以檢察官執行之指揮為不當
    者，得向諭知該裁判之法院聲明異議；法院應就異議之聲明
    裁定之，刑事訴訟法第484條、第486條分別定有明文。執行
    機關對於審判機關所為之裁判，並無審查內容之權，故裁判
    是否違法，並非執行機關所得過問，是聲明異議之對象，應
    係檢察官之執行指揮行為，而非檢察官據以指揮執行之裁判
    ，故所稱「檢察官執行之指揮不當」，係指檢察官有積極執
    行指揮之違法及其執行方法有不當等情形而言；檢察官如依
    確定判決、裁定指揮執行，即無執行之指揮違法或其執行方
    法不當之可言，是倘受刑人並非針對檢察官執行之指揮認有
    不當，其所為聲明異議於程序上已難謂適法，法院自應以裁
    定駁回其異議。
三、經查，聲明異議之對象，係檢察官有積極執行指揮之違法及
    其執行方法有不當等情形，而非以檢察官據以指揮執行之科
    刑裁判為異議對象。聲明異議人即受刑人鍾金龍上開所為異
    議，並未具體指摘檢察官執行指揮或執行方法有何不當，所
　　提及本院裁定，並請求重新定應執行刑云云，實屬檢察官聲
    請定應執行刑之範疇，與刑之執行或執行方法有指揮違法或
    不當情形迥異，並非聲明異議程序所能審究，且前述關於聲
    請定應執行刑案件業已確定，具實質之確定力，非經非常上
    訴或其他適法程序予以撤銷或變更，不得再行爭執，亦不能
    為聲明異議對象，是檢察官據以指揮受刑人所應執行之有期
    徒刑，自無違誤。從而，檢察官依確定裁判之內容為指揮執
    行，經核並無任何違法或執行方法不當之處。至聲明異議意
    旨及受刑人於本院訊問時均稱：我要聲請，我不想要前面已
    經定執行完畢那件案子跟後面案子定刑，想要把前面那件拿
    掉，裁定書也有在附表一編號1的備註已執畢云云（見本院
    卷第73頁），認本院105年度聲字第162號裁定應重新合併定
    刑乙節，乃係對已經確定之裁判再為實體爭執，自與檢察官
    執行指揮是否不當無關，尚非得以本件聲明異議程序可得主
    張。從而，本件聲明異議為無理由，應予駁回。
四、據上論斷，應依刑事訴訟法第486條，裁定如主文。
中　　華　　民　　國　　111 　年　　12　　月　　14　　日
                  刑事第六庭  法  官  簡伶潔
如不服本裁定，應於裁定送達後5日內向本院提出抗告狀（須附
繕本）。
以上正本證明與原本無異
                              書記官  段瑋鈴
中　　華　　民　　國　　111 　年　　12　　月　　14　　日